臺灣高雄地方法院刑事裁定　　　　　　 100年度聲減字第95號
聲　請　人　臺灣高雄地方法院檢察署檢察官
受　刑　人　吳彥潔
上列受刑人因違反毒品危害防制條例等案件，已經判決罪刑確定
，聲請人聲請減刑及定應執行刑（100 年度聲減字第85號），本
院裁定如下：
    主  文
吳彥潔所犯如附表編號1 所示之罪，減為有期徒刑壹月又拾伍日
，如易科罰金，以銀元佰元即新臺幣玖佰元折算壹日。如附表
編號1 所示之罪減刑後，與附表編號2、3所示已經減刑之犯罪所
處之刑，應執行有期徒刑陸月，如易科罰金，以銀元佰元即新
臺幣玖佰元折算壹日。
    理  由
一、聲請意旨略以：受刑人吳彥潔因詐欺罪，經判處如附表1 所
    示之刑已確定，其犯罪時間均在民國96年4 月24日以前，合
    於減刑條件，爰聲請予以減刑，並聲請與附表編號2、3所示
    已減刑之罪刑，定其應執行之刑及易科罰金之折算標準等語
    。
二、按94年2月2日修正公布、95年7月1日施行之刑法第2條第1項
    規定：「行為後法律有變更者，適用行為時之法律。但行為
    後之法律有利於行為人者，適用最有利於行為人之法律」。
    此係規範行為後法律變更所生新舊法律比較適用之準據法，
    本身並無新舊法比較之問題，是於刑法修正施行後，應一律
    適用修正後第2條第1項規定，為「從舊從輕」之比較。本案
    附表所示之罪均係於95年7月1日新法施行前所犯，就定應執
    行刑之相關規定，皆屬行為後法律有變更，故就定其應執行
    刑時，自應比較新舊法。又依修正前刑法第51條第5 款規定
    ：數罪併罰，分別宣告多數有期徒刑者，於各刑中之最長期
    以上，各刑合併之刑期以下，定其刑期。但不得逾20年；修
    正後刑法第51條第5 款則規定：宣告多數有期徒刑者，於各
    刑中之最長期以上，各刑合併之刑期以下，定其刑期。但不
    得逾30年，自以修正前刑法較有利於行為人。又刑法第41條
    關於易科罰金之折算標準，依被告行為時即修正前刑法第41
    條第1項前段、廢止前罰金罰鍰提高標準條例第2條規定，係
    以銀元100元、200元或300元，即新臺幣300元、600元或900
    元折算1日，修正後則提高為新臺幣1,000元、2,000元或3,0
    00元折算1 日，顯較不利於行為人，自應依修正前之規定定
    其應執行刑之易科罰金折算標準。是本案依應適用修正前刑
    法定應執行刑及定易科罰金折算標準，先予敘明。
三、又按犯罪在中華民國96年4 月24日以前者，除本條例另有規
    定外，有期徒刑、拘役或罰金，減其刑期或金額2分之1；依
    本條例應減刑之罪，已經判決確定尚未執行或執行未完畢者
    ，由檢察官或應減刑之人犯聲請最後審理事實之法院裁定之
    ；依本條例應減刑之數罪，經二以上法院裁判確定者，得由
    檢察官或應減刑之人犯合併向其中一裁判法院聲請裁定之；
    裁判確定前犯數罪，有應減刑與不應減刑者，就應減刑之罪
    ，依第2條、第4條、第6條至第8條及前條規定減刑後，與不
    應減刑之罪之宣告刑，適用刑法第51條定其應執行之刑。中
    華民國九十六年罪犯減刑條例第2條第1項第3款、第8條第1
    項、第3項、第11條第1項分別定有明文。另按裁判確定前犯
    數罪而併合處罰之案件，有二以上之裁判，應依刑法第51條
    第5款至第7款定應執行之刑時，最後事實審法院即應據該院
    檢察官之聲請，以裁定定其應執行之刑，殊不能因數罪中之
    一部分犯罪之刑業經執行完畢，而認檢察官之聲請為不合法
    ，予以駁回（最高法院47年度台抗字第2號判例意旨參照）
    ；又數罪併罰之案件，其各罪判決均係宣告刑，並非執行刑
    ，縱令各案中一部分犯罪之宣告刑在形式上已經執行，仍應
    依法聲請犯罪事實最後判決之法院裁定，然後再依所裁定之
    執行刑，換發指揮書併合執行，其前已執行之有期徒刑部分
    ，僅應予扣除而不能認為已執行完畢，在所裁定之執行刑尚
    未執行完畢前，各案之宣告刑不發生執行完畢之問題（最高
    法院90年度台非字第340號、最高法院95年度台非字第320號
    判決意旨參照）。
四、查受刑人因犯如附表所示之罪，分別經判處如附表所示之刑
    ，並經分別確定；其中附表編號1 之罪，於95年12月14日徒
    刑執行完畢；其中附表編號2之罪經減刑為3月，並與他罪合
    併定應執行刑為6月，並於97年7月11日因易科罰金執行完畢
    等情，有臺灣高等法院被告前案紀錄表1 份及相關刑事判決
    書（本院95年度簡字第2672號、最高法院96年度台上字第61
    13號、臺灣高等法院高雄分院96年度上訴字第106 號、臺灣
    屏東地方法院95年度訴字第769號、臺灣臺南地方法院100年
    訴字第541 號判決、臺灣高等法院高雄分院97年度聲減字第
    269號裁定）在卷可稽。受刑人所犯上開附表編號1所示之罪
    刑固於減刑條例96年7 月16日生效施行前，即已執行完畢，
    附表編號2 所示之罪雖經減刑並與他罪合併定執行刑且執行
    完畢，然因與附表編號3 所示之罪，合於裁判確定前犯數罪
    之情形，應併合處罰之，而附表3 所示之罪刑目前尚未執行
    完畢，亦有前揭前案紀錄表可資查證，是縱令附表編號1、2
    所示之罪刑業已執行完畢，依據前揭說明，仍應以全部未執
    行完畢論。聲請人聲請就如附表編號1 所示之罪減刑，並與
    附表編號2、3之罪所處之刑定其應執行之刑，核無不合，爰
    就附表編號1 之罪予以減刑，並與附表編號2、3已減刑之罪
    所處之刑定其應執行之刑如主文所示，及定其應執行刑之易
    科罰金折算標準。
四、據上論斷，應依中華民國九十六年罪犯減刑條例第2條第1項
    第3款、第8條第1項、第9條、第10條，刑法第2條第1項前段
    、第53條，修正前刑法第51條第5款、第41條第1項前段，廢
    止前罰金罰鍰提高標準條例第2條，裁定如主文。
中    華    民    國   100    年    11    月    28    日
                  刑事第七庭    法  官  曾建豪
以上正本證明與原本無異。
如不服本裁定，應於收受送達後5 日內向本院提出抗告狀。
中    華    民    國   100    年    11    月    28    日
                                書記官  秦富潔